output_buffer po ekstrakcji

.lib tsmc180_t77a_spice.lib

* SPICE3 file created from cd_kopia.ext - technology: scmos

M1000 a_n7_89# a_n9_86# vdd vdd pfet w=8.9u l=0.2u
+  ad=26.7p pd=95u as=318.92p ps=1124.8u
M1001 out a_n7_89# vss vss nfet w=9.4u l=0.2u
+  ad=141p pd=500u as=162.46p ps=592.4u
M1002 out a_n7_89# vdd vdd pfet w=18.5u l=0.2u
+  ad=277.5p pd=955u as=0p ps=0u
M1003 out a_n7_89# vss vss nfet w=9.4u l=0.2u
+  ad=0p pd=0u as=0p ps=0u
M1004 a_n9_86# a_n2_2# vdd vdd pfet w=2.1u l=0.2u
+  ad=2.52p pd=10.8u as=0p ps=0u
M1005 out a_n7_89# vss vss nfet w=9.4u l=0.2u
+  ad=0p pd=0u as=0p ps=0u
M1006 a_n2_2# in vss vss nfet w=0.4u l=0.2u
+  ad=0.2p pd=1.8u as=0p ps=0u
M1007 out a_n7_89# vdd vdd pfet w=18.5u l=0.2u
+  ad=0p pd=0u as=0p ps=0u
M1008 vdd a_n7_89# out vdd pfet w=18.5u l=0.2u
+  ad=0p pd=0u as=0p ps=0u
M1009 vss a_n7_89# out vss nfet w=9.4u l=0.2u
+  ad=0p pd=0u as=0p ps=0u
M1010 vss a_n9_86# a_n7_89# vss nfet w=5.5u l=0.2u
+  ad=0p pd=0u as=13.2p ps=48.8u
M1011 out a_n7_89# vdd vdd pfet w=18.5u l=0.2u
+  ad=0p pd=0u as=0p ps=0u
M1012 out a_n7_89# vdd vdd pfet w=18.5u l=0.2u
+  ad=0p pd=0u as=0p ps=0u
M1013 vdd a_n7_89# out vdd pfet w=18.5u l=0.2u
+  ad=0p pd=0u as=0p ps=0u
M1014 out a_n7_89# vdd vdd pfet w=18.5u l=0.2u
+  ad=0p pd=0u as=0p ps=0u
M1015 vdd a_n7_89# out vdd pfet w=18.5u l=0.2u
+  ad=0p pd=0u as=0p ps=0u
M1016 out a_n7_89# vss vss nfet w=9.4u l=0.2u
+  ad=0p pd=0u as=0p ps=0u
M1017 vss a_n7_89# out vss nfet w=9.4u l=0.2u
+  ad=0p pd=0u as=0p ps=0u
M1018 vdd a_n7_89# out vdd pfet w=18.5u l=0.2u
+  ad=0p pd=0u as=0p ps=0u
M1019 out a_n7_89# vdd vdd pfet w=18.5u l=0.2u
+  ad=0p pd=0u as=0p ps=0u
M1020 out a_n7_89# vdd vdd pfet w=18.5u l=0.2u
+  ad=0p pd=0u as=0p ps=0u
M1021 out a_n7_89# vss vss nfet w=9.4u l=0.2u
+  ad=0p pd=0u as=0p ps=0u
M1022 vss a_n7_89# out vss nfet w=9.4u l=0.2u
+  ad=0p pd=0u as=0p ps=0u
M1023 a_n7_89# a_n9_86# vss vss nfet w=5.5u l=0.2u
+  ad=0p pd=0u as=0p ps=0u
M1024 vdd a_n9_86# a_n7_89# vdd pfet w=8.9u l=0.2u
+  ad=0p pd=0u as=0p ps=0u
M1025 out a_n7_89# vss vss nfet w=9.4u l=0.2u
+  ad=0p pd=0u as=0p ps=0u
M1026 a_n7_89# a_n9_86# vdd vdd pfet w=8.9u l=0.2u
+  ad=0p pd=0u as=0p ps=0u
M1027 vss a_n7_89# out vss nfet w=9.4u l=0.2u
+  ad=0p pd=0u as=0p ps=0u
M1028 vss a_n7_89# out vss nfet w=9.4u l=0.2u
+  ad=0p pd=0u as=0p ps=0u
M1029 out a_n7_89# vss vss nfet w=9.4u l=0.2u
+  ad=0p pd=0u as=0p ps=0u
M1030 a_n9_86# a_n2_2# vdd vdd pfet w=2.1u l=0.2u
+  ad=0p pd=0u as=0p ps=0u
M1031 vss a_n7_89# out vss nfet w=9.4u l=0.2u
+  ad=0p pd=0u as=0p ps=0u
M1032 out a_n7_89# vdd vdd pfet w=18.5u l=0.2u
+  ad=0p pd=0u as=0p ps=0u
M1033 out a_n7_89# vss vss nfet w=9.4u l=0.2u
+  ad=0p pd=0u as=0p ps=0u
M1034 a_n7_89# a_n9_86# vss vss nfet w=5.5u l=0.2u
+  ad=0p pd=0u as=0p ps=0u
M1035 out a_n7_89# vdd vdd pfet w=18.5u l=0.2u
+  ad=0p pd=0u as=0p ps=0u
M1036 vss a_n7_89# out vss nfet w=9.4u l=0.2u
+  ad=0p pd=0u as=0p ps=0u
M1037 out a_n7_89# vdd vdd pfet w=18.5u l=0.2u
+  ad=0p pd=0u as=0p ps=0u
M1038 out a_n7_89# vss vss nfet w=9.4u l=0.2u
+  ad=0p pd=0u as=0p ps=0u
M1039 vdd a_n7_89# out vdd pfet w=18.5u l=0.2u
+  ad=0p pd=0u as=0p ps=0u
M1040 out a_n7_89# vdd vdd pfet w=18.5u l=0.2u
+  ad=0p pd=0u as=0p ps=0u
M1041 vdd a_n7_89# out vdd pfet w=18.5u l=0.2u
+  ad=0p pd=0u as=0p ps=0u
M1042 vdd a_n7_89# out vdd pfet w=18.5u l=0.2u
+  ad=0p pd=0u as=0p ps=0u
M1043 vdd a_n7_89# out vdd pfet w=18.5u l=0.2u
+  ad=0p pd=0u as=0p ps=0u
M1044 vss a_n7_89# out vss nfet w=9.4u l=0.2u
+  ad=0p pd=0u as=0p ps=0u
M1045 vss a_n9_86# a_n7_89# vss nfet w=5.5u l=0.2u
+  ad=0p pd=0u as=0p ps=0u
M1046 out a_n7_89# vss vss nfet w=9.4u l=0.2u
+  ad=0p pd=0u as=0p ps=0u
M1047 a_n7_89# a_n9_86# vdd vdd pfet w=8.9u l=0.2u
+  ad=0p pd=0u as=0p ps=0u
M1048 out a_n7_89# vss vss nfet w=9.4u l=0.2u
+  ad=0p pd=0u as=0p ps=0u
M1049 vdd a_n9_86# a_n7_89# vdd pfet w=8.9u l=0.2u
+  ad=0p pd=0u as=0p ps=0u
M1050 out a_n7_89# vss vss nfet w=9.4u l=0.2u
+  ad=0p pd=0u as=0p ps=0u
M1051 out a_n7_89# vss vss nfet w=9.4u l=0.2u
+  ad=0p pd=0u as=0p ps=0u
M1052 vdd a_n9_86# a_n7_89# vdd pfet w=8.9u l=0.2u
+  ad=0p pd=0u as=0p ps=0u
M1053 out a_n7_89# vdd vdd pfet w=18.5u l=0.2u
+  ad=0p pd=0u as=0p ps=0u
M1054 vss a_n7_89# out vss nfet w=9.4u l=0.2u
+  ad=0p pd=0u as=0p ps=0u
M1055 a_n2_2# in vdd vdd pfet w=0.8u l=0.2u
+  ad=0.4p pd=2.6u as=0p ps=0u
M1056 vdd a_n2_2# a_n9_86# vdd pfet w=2.1u l=0.2u
+  ad=0p pd=0u as=0p ps=0u
M1057 vdd a_n7_89# out vdd pfet w=18.5u l=0.2u
+  ad=0p pd=0u as=0p ps=0u
M1058 out a_n7_89# vss vss nfet w=9.4u l=0.2u
+  ad=0p pd=0u as=0p ps=0u
M1059 a_n7_89# a_n9_86# vss vss nfet w=5.5u l=0.2u
+  ad=0p pd=0u as=0p ps=0u
M1060 vdd a_n7_89# out vdd pfet w=18.5u l=0.2u
+  ad=0p pd=0u as=0p ps=0u
M1061 out a_n7_89# vss vss nfet w=9.4u l=0.2u
+  ad=0p pd=0u as=0p ps=0u
M1062 out a_n7_89# vdd vdd pfet w=18.5u l=0.2u
+  ad=0p pd=0u as=0p ps=0u
M1063 vdd a_n7_89# out vdd pfet w=18.5u l=0.2u
+  ad=0p pd=0u as=0p ps=0u
M1064 vss a_n7_89# out vss nfet w=9.4u l=0.2u
+  ad=0p pd=0u as=0p ps=0u
M1065 vss a_n9_86# a_n7_89# vss nfet w=5.5u l=0.2u
+  ad=0p pd=0u as=0p ps=0u
M1066 vdd a_n7_89# out vdd pfet w=18.5u l=0.2u
+  ad=0p pd=0u as=0p ps=0u
M1067 out a_n7_89# vdd vdd pfet w=18.5u l=0.2u
+  ad=0p pd=0u as=0p ps=0u
M1068 vss a_n7_89# out vss nfet w=9.4u l=0.2u
+  ad=0p pd=0u as=0p ps=0u
M1069 vdd a_n7_89# out vdd pfet w=18.5u l=0.2u
+  ad=0p pd=0u as=0p ps=0u
M1070 out a_n7_89# vdd vdd pfet w=18.5u l=0.2u
+  ad=0p pd=0u as=0p ps=0u
M1071 a_n9_86# a_n2_2# vss vss nfet w=2.1u l=0.2u
+  ad=1.26p pd=5.4u as=0p ps=0u
M1072 out a_n7_89# vdd vdd pfet w=18.5u l=0.2u
+  ad=0p pd=0u as=0p ps=0u
M1073 vdd a_n7_89# out vdd pfet w=18.5u l=0.2u
+  ad=0p pd=0u as=0p ps=0u
M1074 vdd a_n7_89# out vdd pfet w=18.5u l=0.2u
+  ad=0p pd=0u as=0p ps=0u
M1075 vdd a_n7_89# out vdd pfet w=18.5u l=0.2u
+  ad=0p pd=0u as=0p ps=0u
M1076 vss a_n7_89# out vss nfet w=9.4u l=0.2u
+  ad=0p pd=0u as=0p ps=0u
M1077 vss a_n7_89# out vss nfet w=9.4u l=0.2u
+  ad=0p pd=0u as=0p ps=0u
M1078 vdd a_n9_86# a_n7_89# vdd pfet w=8.9u l=0.2u
+  ad=0p pd=0u as=0p ps=0u
M1079 out a_n7_89# vss vss nfet w=9.4u l=0.2u
+  ad=0p pd=0u as=0p ps=0u
M1080 vss a_n7_89# out vss nfet w=9.4u l=0.2u
+  ad=0p pd=0u as=0p ps=0u
M1081 out a_n7_89# vss vss nfet w=9.4u l=0.2u
+  ad=0p pd=0u as=0p ps=0u
M1082 vdd a_n2_2# a_n9_86# vdd pfet w=2.1u l=0.2u
+  ad=0p pd=0u as=0p ps=0u
M1083 vss a_n7_89# out vss nfet w=9.4u l=0.2u
+  ad=0p pd=0u as=0p ps=0u
M1084 out a_n7_89# vss vss nfet w=9.4u l=0.2u
+  ad=0p pd=0u as=0p ps=0u
M1085 out a_n7_89# vss vss nfet w=9.4u l=0.2u
+  ad=0p pd=0u as=0p ps=0u
M1086 vdd a_n7_89# out vdd pfet w=18.5u l=0.2u
+  ad=0p pd=0u as=0p ps=0u
M1087 vdd a_n7_89# out vdd pfet w=18.5u l=0.2u
+  ad=0p pd=0u as=0p ps=0u
M1088 vss a_n7_89# out vss nfet w=9.4u l=0.2u
+  ad=0p pd=0u as=0p ps=0u
M1089 a_n7_89# a_n9_86# vdd vdd pfet w=8.9u l=0.2u
+  ad=0p pd=0u as=0p ps=0u
M1090 out a_n7_89# vss vss nfet w=9.4u l=0.2u
+  ad=0p pd=0u as=0p ps=0u
M1091 vdd a_n7_89# out vdd pfet w=18.5u l=0.2u
+  ad=0p pd=0u as=0p ps=0u
M1092 out a_n7_89# vdd vdd pfet w=18.5u l=0.2u
+  ad=0p pd=0u as=0p ps=0u
M1093 out a_n7_89# vdd vdd pfet w=18.5u l=0.2u
+  ad=0p pd=0u as=0p ps=0u
M1094 out a_n7_89# vss vss nfet w=9.4u l=0.2u
+  ad=0p pd=0u as=0p ps=0u
M1095 vdd a_n7_89# out vdd pfet w=18.5u l=0.2u
+  ad=0p pd=0u as=0p ps=0u
M1096 a_n7_89# a_n9_86# vss vss nfet w=5.5u l=0.2u
+  ad=0p pd=0u as=0p ps=0u
M1097 out a_n7_89# vdd vdd pfet w=18.5u l=0.2u
+  ad=0p pd=0u as=0p ps=0u
M1098 vdd a_n7_89# out vdd pfet w=18.5u l=0.2u
+  ad=0p pd=0u as=0p ps=0u
M1099 vss a_n7_89# out vss nfet w=9.4u l=0.2u
+  ad=0p pd=0u as=0p ps=0u
M1100 vss a_n2_2# a_n9_86# vss nfet w=2.1u l=0.2u
+  ad=0p pd=0u as=0p ps=0u
M1101 out a_n7_89# vdd vdd pfet w=18.5u l=0.2u
+  ad=0p pd=0u as=0p ps=0u
M1102 out a_n7_89# vss vss nfet w=9.4u l=0.2u
+  ad=0p pd=0u as=0p ps=0u
M1103 a_n7_89# a_n9_86# vdd vdd pfet w=8.9u l=0.2u
+  ad=0p pd=0u as=0p ps=0u
M1104 out a_n7_89# vss vss nfet w=9.4u l=0.2u
+  ad=0p pd=0u as=0p ps=0u
M1105 vdd a_n9_86# a_n7_89# vdd pfet w=8.9u l=0.2u
+  ad=0p pd=0u as=0p ps=0u
M1106 vss a_n7_89# out vss nfet w=9.4u l=0.2u
+  ad=0p pd=0u as=0p ps=0u
M1107 vss a_n7_89# out vss nfet w=9.4u l=0.2u
+  ad=0p pd=0u as=0p ps=0u
M1108 out a_n7_89# vss vss nfet w=9.4u l=0.2u
+  ad=0p pd=0u as=0p ps=0u
M1109 vss a_n7_89# out vss nfet w=9.4u l=0.2u
+  ad=0p pd=0u as=0p ps=0u
M1110 vss a_n7_89# out vss nfet w=9.4u l=0.2u
+  ad=0p pd=0u as=0p ps=0u
M1111 vdd a_n7_89# out vdd pfet w=18.5u l=0.2u
+  ad=0p pd=0u as=0p ps=0u
M1112 out a_n7_89# vdd vdd pfet w=18.5u l=0.2u
+  ad=0p pd=0u as=0p ps=0u
M1113 vdd a_n7_89# out vdd pfet w=18.5u l=0.2u
+  ad=0p pd=0u as=0p ps=0u
M1114 vss a_n7_89# out vss nfet w=9.4u l=0.2u
+  ad=0p pd=0u as=0p ps=0u
M1115 vdd a_n7_89# out vdd pfet w=18.5u l=0.2u
+  ad=0p pd=0u as=0p ps=0u
M1116 out a_n7_89# vdd vdd pfet w=18.5u l=0.2u
+  ad=0p pd=0u as=0p ps=0u
M1117 vss a_n7_89# out vss nfet w=9.4u l=0.2u
+  ad=0p pd=0u as=0p ps=0u
M1118 vdd a_n7_89# out vdd pfet w=18.5u l=0.2u
+  ad=0p pd=0u as=0p ps=0u
M1119 out a_n7_89# vdd vdd pfet w=18.5u l=0.2u
+  ad=0p pd=0u as=0p ps=0u
M1120 out a_n7_89# vss vss nfet w=9.4u l=0.2u
+  ad=0p pd=0u as=0p ps=0u
M1121 vss a_n9_86# a_n7_89# vss nfet w=5.5u l=0.2u
+  ad=0p pd=0u as=0p ps=0u
M1122 out a_n7_89# vdd vdd pfet w=18.5u l=0.2u
+  ad=0p pd=0u as=0p ps=0u
M1123 out a_n7_89# vdd vdd pfet w=18.5u l=0.2u
+  ad=0p pd=0u as=0p ps=0u
M1124 vss a_n7_89# out vss nfet w=9.4u l=0.2u
+  ad=0p pd=0u as=0p ps=0u
M1125 vss a_n7_89# out vss nfet w=9.4u l=0.2u
+  ad=0p pd=0u as=0p ps=0u
C0 out vss 59.08fF
C1 vss a_n7_89# 11.54fF
C2 vdd a_n9_86# 2.47fF
C3 out vdd 111.79fF
C4 out a_n7_89# 2.79fF
C5 vdd a_n7_89# 16.73fF
C6 vss 0 5.92fF
C7 vdd 0 99.09fF





Rvss vss 0 1u

.param freq=30MEG
.param Tperiod=1/{freq}
.param Ton=0.5*{Tperiod}
Rin in rin 50
Vin rin 0 PULSE(0 {VDD} 0 .1n .1n {Ton} {Tperiod})
;Vin rin 0 SINE(0.9V 0.9V {freq} 0 0 -90) ; przebieg sinusoidalny
; do zaobserwowania oraz wykreslenia histerezy
Vdd vdd 0 {VDD}

Cload out 0 25p ; obciazenie 25pF

.param I=15m
;.step param I 0 20m .2m ; nalezy odkomentowac dla badania wydajnosci pradowej
*********************
*** do badania Io-***
*********************
;Iload 0 out {I} ; obciazenie pradowe (bez analizy step domyslnie 15mA)
*********************
*** do badania Io+***
*********************
;Iload out 0 {I} ; obciazenie pradowe (bez analizy step domyslnie 15mA)
;Vtest in 0 {VDD} ; WAZNE!!! do testu zakomentowac zrodlo Vin


.step temp list -30 27 125
.param VDD=1.8
.step param VDD list 1.62 1.8 1.98

.tran 0 200n 0 ; do zbadania przebiegu wyjsciowego
; oraz maksymalnej czestotliwosci

;
.end
